# 致同研究之年报分析：合并范围的判断示例-受托表决

提问人：粽子宝宝 时间：2016-09-18 13:40:37
请问楼主和陈老师，上述案例受托管理一方依据委托管理确认控制，那另一方是否也因此确认不具有重要影响?

回答人：chenyiwei
可以这样理解。

提问人：zhs7403 时间：2016-09-19 13:34:50
陈老师,是否有重要影响--权益法核算的可能?

回答人：chenyiwei
不排除这种可能性，但在很多情况下，当一方主导时，其他方不一定会有重大影响，要结合实际情况判断。